---
title: '#T6_IntroR'
author: "Antonella Ortiz"
date: '2022-02-25'
output:
  html_document:
    self_contained: true
    fig_height: 6
    fig_width: 8
    theme: journal
    highlight: zenburn
    toc: yes
    toc_depth: 3 
    toc_float:
      collapsed: no
      smooth_scrool: yes
---

```{r setup, include=FALSE}
knitr::opts_chunk$set(echo = TRUE)
```

# TAREA 1: TIPOS DE DATOS

## 1. Identificador "ciudad"
Crear un identificador nombre "ciudad" y asigne como valor el nombre de alguna ciudad

```{r 1}

ciudad <- "Ibarra"
print(ciudad)

```

## 2. Identificador "pais_andes"
Crear un identificador de nombre "pais_andes" y asigne como valor los nombres de los países por donde cruza la cordillera de Los Andes


```{r 2}

pais_andes <- c("Argenina", "Bolivia", "Chile", "Colombia", "Ecuador", "Perú", "Venezuela")
print(pais_andes)

```

## 3. Dataframe
Crear un dataframe con 12 eventos (files) y 5 variables (columnas), cada columna debe tener diferentes tipos de datos (entero, decimal, caracter, logico)

```{r 3}

datos_provincias = data.frame(identador = seq(1:12), 
                                sierra = as.factor(c(rep(0, 4), rep(1, 8))), 
                                provincias = c("Pastaza", "Orellana", "Guayas", "Napo", "Pichincha", "Imbabura", 
                                               "Azuay", "Loja", "Chimborazo", "Bolívar", "Carchi", "Tungurahua"),
                                subdivisiones = c(4, 4, 25, 5, 8, 6, 15, 16, 10, 7, 6, 9),
                                dens_pobla = c(3.93, 7.44, 275.47, 10.72, 333.08, 103.29, 107.63, 46.88, 87.35, 
                                               0.05, 50.52, 175.28)) #hab/km²

                                                         
```

## 4. Dataset
Cargue el dataset "DNase" e identifique su estructura. Extraiga (subset) los daos que cumpla con las condiciones de: "conc" (concentración) entre 0.1 y 0.2 / "Run" diferente a 2, "conc" mayor a 0.2 y "densitiy" menor o igual a 1.0

```{r 4}

library(DNase)
database <- data(DNase)
class(DNase)
install.packages("dplyr")
library(dplyr)
filtro_1 = filter(DNase, conc < 0.2 & conc > 0.1)
filtro_2 <- filter(DNase, Run !=2 & conc > 0.2 & density <= 1)


```

